【裁判字號】    97,易,1771
【裁判日期】    970714
【裁判案由】    竊盜
【裁判全文】
臺灣板橋地方法院刑事判決              97年度易字第1771號
公  訴  人  臺灣板橋地方法院檢察署檢察官
被      告  甲○○
                    （另案於臺灣雲林監獄執行中）
上列被告因竊盜案件，經檢察官提起公訴（97年度偵字第9098號
、97年度偵字第10017號、97年度偵字第12749號、97年度偵字第
13414號、97年度偵字第13500號），本院判決如下：
    主  文
甲○○共同竊盜，累犯，處有期徒刑肆月，減為有期徒刑貳月。
又共同竊盜，累犯，處有期徒刑肆月，減為有期徒刑貳月。又共
同竊盜，累犯，處有期徒刑肆月，減為有期徒刑貳月。又共同竊
盜，累犯，處有期徒刑肆月，減為有期徒刑貳月。又共同竊盜，
累犯，處有期徒刑肆月，減為有期徒刑貳月。又共同竊盜，累犯
，處有期徒刑肆月。又共同竊盜，累犯，處有期徒刑肆月。又共
同竊盜，累犯，處有期徒刑肆月。又共同竊盜，累犯，處有期徒
刑肆月。又共同竊盜，累犯，處有期徒刑肆月。又共同竊盜，累
犯，處有期徒刑肆月。又共同竊盜，累犯，處有期徒刑肆月。應
執行有期徒刑貳年陸月。
    事  實
一、甲○○前因違反著作權法案件，經臺灣臺北地方法院判處有
    期徒刑6 月確定，於民國91年12月24日易科罰金執行完畢。
    詎仍不知悔改，或與歐明松（通緝中）、或與歐明輝（另由
    檢察官偵查中）其中一人，二人共同基於意圖為自己不法所
    有之犯意聯絡，以其中一人把風，另一人持自備鑰匙下手行
    竊之方式，分別於下列時、地竊取下列車輛：(一)於95年12月
    30 日17 時許，在臺北縣樹林市○○街99號前，竊取辛○○
    所有車號EY-9611 號自用小客車1 輛；(二)於96年3 月6 日23
    時許，在臺北縣樹林市○○街600 號前，竊取寅○○所有車
    號4936-MQ 號自用小貨車1 輛；(三)於96年3 月12日6 時30分
    許，在臺北縣三峽鎮○○路246 號前，竊取庚○○所有車號
    K4-3615 號自用小客車1 輛；(四)於96年4 月5 日7 時許，在
    臺北縣鶯歌鎮○○路417 之22號地下室內，竊取丙○○○所
    有車號3161-FP 號自用小客車1 輛；(五)於96年4 月12日12時
    ，在臺北縣土城市○○街32號，竊取乙○○所有車號DS-918
    8 號自用小貨車1 輛；(六)於96年4 月27日18時50分許，在臺
    北縣樹林東順街125 號，竊取壬○○所有車號HE-0422 號自
    用小客車1 輛；(七)於96年5 月2 日7 時30分許，在臺北縣樹
    林市○○街大同市場旁，竊取癸○○所有車號GK-7 086號自
    用小貨車1 輛；(八)於96年8 月29日6 時30分許，在桃園縣桃
    園市○○路○ 段270 號，竊取己○○所有車號2G-9362 號自
    用小貨車1 輛；(九)於96年9 月11日21時10分，在臺北縣永和
    市○○街65號前，竊取丁○○所有車號VP-9 410號自用小貨
    車1 輛；(十)於96年9 月12日6 時57分，在臺北縣三峽鎮○○
    路278 號，竊取子○○所有車號HT-3679 號自用小貨車1輛
    ；(十一)於96年9 月14日7 時許，在臺北縣土城市○○街2 號，
    竊取丑○○所有車號7273-EX 自用小貨車1 輛；(十二)96年9 月
    16日15時34分許，在臺北縣新店市○○○街113 號，竊取戊○○所有車號0439-PJ 自用小客車1 輛。所竊得之車輛均供
    代步使用，於燃油用盡後即任意棄置，嗣為警循線查獲。
二、案經子○○、丁○○、乙○○訴由臺北縣政府警察局三峽分
    局報告暨臺北縣政府警察局樹林分局、土城分局報告臺灣板
    橋地方法院檢察署檢察官偵查起訴。
    理  由
一、上開事實，業據被告甲○○自白不諱，核與被害人辛○○、
    寅○○、庚○○、丙○○○、乙○○、壬○○、癸○○、己○○、丁○○、子○○、丑○○、戊○○等人指訴之情節相
    符，並經證人歐明松供證屬實，復有臺北縣政府警察局車輛
    尋獲電腦輸入單、贓物認領保管單、照片、內政部警政署刑
    事警察局鑑驗書等附卷可稽。本件事證明確，被告犯行堪以
    認定，應依法論科。
二、核被告上開所為，均係犯刑法第320 條第1 項之竊盜罪。被
    告或與歐明松或與歐明輝二人間，有犯意聯絡及行為分擔，
    均為共同正犯。被告有如事實欄所載之犯罪、科刑及執行紀
    錄，有臺灣高等法院被告前案紀錄表在卷可按，於5 年內故
    意再犯有期徒刑以上之罪，均為累犯，應依刑法第47條第1
    項之規定均加重其刑。爰審酌被告正值青壯，身強體健，卻
    不思上進而圖以竊盜獲取財物，及其素行、犯罪動機、目的
    、手段、所生危害及犯罪後坦承犯罪之態度等一切情狀，分
    別量處如主文所示之刑。事實欄一(一)至(五)所示之竊盜犯行，
    被告犯罪時間均係於96年4 月24日之前，且無中華民國96年
    罪犯減刑條例所定不得減刑之情形，爰均依同條例第2 條第
    1 項第3 款規定減其宣告刑二分之一，並定其應執行之刑。
    被告持以竊盜車輛之自備鑰匙並未扣案，又無證據顯示係應
    沒收之物，為免執行困難，爰不予宣告沒收，併此敘明。
據上論斷，應依刑事訴訟法第299 條第1 項前段，刑法第28條、
第320 條第1 項、第47條第1 項、第51條第5 款，刑法施行法第
1 條之1 第1 項、第2 項前段，中華民國96年罪犯減刑條例第2
條第1 項第3 款、第7 條、第11條，判決如主文。
中    華    民    國    97    年    7     月    14    日
                  刑事第十庭    法  官  歐陽漢菁
以上正本證明與原本無異
如不服本判決應於送達後10日內向本院提出上訴狀
                                書記官  李崇文
中    華    民    國    97    年    7     月    14    日
附錄本案論罪科刑法條全文
中華民國刑法第320條
意圖為自己或第三人不法之所有，而竊取他人之動產者，為竊盜
罪，處 5 年以下有期徒刑、拘役或 5 百元以下罰金。
意圖為自己或第三人不法之利益，而竊佔他人之不動產者，依前
項之規定處斷。
前二項之未遂犯罰之。


司法院資訊處製作；財團法人民間司法改革基金會備份。
